臺灣彰化地方法院刑事判決
111年度交易字第371號
公  訴  人  臺灣彰化地方檢察署檢察官 
被      告  林文峰


上列被告因公共危險案件，經檢察官提起公訴（111年度偵字第2
309號），本院判決如下：
    主  文
林文峰犯不能安全駕駛動力交通工具罪，累犯，處有期徒刑捌月
。
    犯罪事實
一、林文峰於民國110年11月29日22時至翌（30）日1時許，在臺
    中市○○區○○路000號住處，飲用藥酒後，已不能安全駕駛動
    力交通工具，仍駕駛車牌號碼00-0000號自用小客車上路。
    嗣於同年月30日1時34分許，行經彰化縣○○市○○路0段000號
    前，自撞路旁工程安全島活動水泥塊及路邊柱子而致己受傷
    ，經送醫救治，醫院人員對其施以抽血檢驗酒精濃度測試，
    其測試值達219.4MG/DL，即血液中酒精濃度為百分之0.2194
    （換算吐氣所含酒精濃度為每公升1.097毫克）。
二、案經彰化縣警察局彰化分局報告臺灣彰化地方檢察署檢察官
    偵查起訴。
    理  由
一、訊據被告林文峰對於前揭犯罪事實坦承不諱，且有道路交通
    事故現場圖、道路交通事故調查報告表㈠、㈡-1、車禍現場照
    片、彰化基督教醫療財團法人彰化基督教醫院檢驗醫學部（
    DP藥物及毒物）檢驗報告單、彰化縣警察局舉發道路交通管
    理事件通知單影本等在卷可稽在卷可佐，前揭犯罪事實，應
    可認定。本案事證明確，應依法論科。　　
二、比較新舊法及論罪科刑
  ㈠被告行為後，刑法第185條之3第1項第1款業於111年1月28日
    修正公布，同年月30日生效，修正前該款規定：「駕駛動力
    交通工具而有下列情形之一者，處2年以下有期徒刑，得併
    科20萬元以下罰金：一、吐氣所含酒精濃度達每公升零點二
    五毫克或血液中酒精濃度達百分之零點零五以上。」；修正
    後則規定：「駕駛動力交通工具而有下列情形之一者，處3
    年以下有期徒刑，得併科30萬元以下罰金：一、吐氣所含酒
    精濃度達每公升零點二五毫克或血液中酒精濃度達百分之零
    點零五以上。」，修正後之刑度較修正前為重，是新法並未
    較有利於行為人，本件比較新舊法之結果，依刑法第2條第1
    項前段規定，應適用被告行為時即修正前之刑法第185條之3
    第1項第1款予以論處。是核被告所為，係犯修正前刑法第18
    5條之3第1項第1款之不能安全駕駛動力交通工具罪。　　
  ㈡被告前因公共危險案件，經本院以109年度交簡字第626號判
    決判處有期徒刑6月，併科罰金30,000元確定，有期徒刑部
    分，於109年10月7日易科罰金執行完畢，業據檢察官提出卷
    附被告所不否認之刑案資料查註紀錄表、臺灣高等法院被告
    前案紀錄表為證，且被告對前揭前案執行完畢之事實，亦表
    示無意見，是上開被告於有期徒刑執行完畢後5年內故意再
    犯本案有期徒刑以上之罪，為累犯，應可認定。審酌檢察官
    主張：被告構成累犯之前案與本案罪質相同，且於前案執行
    完畢1年餘後即再犯本案，且依累犯加重並無過苛之情形等
    語，足認被告刑罰反應力薄弱，且考量被告犯罪情節，確無
    應量處最低法定刑，否則有違罪刑相當原則及有因無法適用
    刑法第59條酌量減輕其刑之規定，致其人身自由遭受過苛侵
    害之情形，爰依刑法第47條第1項規定，加重其刑。
  ㈢爰以行為人之責任為基礎，審酌禁止飲酒後駕駛動力交通工
    具，係為保障駕駛者及用路人之安全，政府已利用各種媒體
    一再宣導「酒後不開車、開車不喝酒」觀念多年，立法院亦
    不斷修法加重酒醉駕車之刑責，且新聞媒體亦一再報導因酒
    後駕車肇成之傷亡事件，甚者，被告於97、98、100、103年
    間，因同類之公共危險案件，依序經法院判處拘役55日、拘
    役40日、有期徒刑3月、6月確定（不含構成累犯之前案紀錄
    ，以免重複評價），此有臺灣高等法院被告前案紀錄表可憑
    ，猶不知戒惕，再為本案犯行，且換算所含吐氣酒精濃度高
    達每公升1.097毫克，並發生交通事故，顯然缺乏尊重其他
    用路人生命、財產安全之觀念，惡性非微，並兼衡其犯後坦
    承犯行，暨其自陳係國中畢業學歷，從事鐵工工作，有配偶
    、女兒、兒子均已成年，配偶中風之智識、家庭生活狀況等
    一切情狀，量處如主文所示之刑。
據上論斷，依刑事訴訟法第299條第1項前段，判決如主文。
本案經檢察官林芬芳提起公訴，檢察官鄭安宇到庭執行職務。
中　　華　　民　　國　　111 　年　　5 　　月　　30　　日
                  刑事第三庭   法  官   蘇品樺
上列正本證明與原本無異。
如不服本判決應於收受判決後20日內向本院提出上訴書狀，並應
敘述具體理由。其未敘述上訴理由者，應於上訴期間屆滿後20日
內向本院補提理由書(均須按他造當事人之人數附繕本)「切勿逕
送上級法院」。
中　　華　　民　　國　　111 　年　　5 　　月　　30　　日
                               書記官   彭品嘉
附錄本案論罪科刑法條：
修正前刑法第185條之3第1項
駕駛動力交通工具而有下列情形之一者，處2年以下有期徒刑，
得併科20萬元以下罰金：
一、吐氣所含酒精濃度達每公升0.25毫克或血液中酒精濃度達百
    分之0.05以上。
二、有前款以外之其他情事足認服用酒類或其他相類之物，致不
    能安全駕駛。
三、服用毒品、麻醉藥品或其他相類之物，致不能安全駕駛。